臺灣高雄地方法院民事裁定
111年度消債清字第96號
聲  請  人  李同文  
0000000000000000

代  理  人  吳臺雄律師
上列當事人因消費者債務清理事件聲請清算，本院裁定如下：
    主  文
聲請人李同文自民國一一一年十月二十六日下午四時起開始清算
程序。
命司法事務官進行本件清算程序。
    理  由
一、聲請意旨略以：伊有不能清償債務情事，前向本院聲請調解
    債務清償方案，惟調解不成立。伊又未經法院裁定開始更生
    程序或許可和解或宣告破產，爰聲請清算等語。
二、按債務人不能清償債務或有不能清償之虞者，得依本條例所
    定更生或清算程序，清理其債務；債務人於法院裁定開始更
    生程序或許可和解或宣告破產前，得向法院聲請清算；法院
    開始清算程序之裁定，應載明其年、月、日、時，並即時發
    生效力；法院開始更生或清算程序後，得命司法事務官進行
    更生或清算程序，必要時得選任律師、會計師或其他適當之
    自然人或法人1人為監督人或管理人，消費者債務清理條例
    （下稱消債條例）第3條、第80條前段、第83條第1項、第16
    條第1項分別定有明文。
三、經查：
  ㈠聲請人前於民國111年3月9日向本院聲請調解債務清償方案，
    經本院111年度司消債調字第101號(該案卷下稱調卷)受理，
    於同年4月26日調解不成立，聲請人並於同日以言詞聲請清
    算等情，業經本院調閱上開調解卷宗核閱無訛。
  ㈡聲請人於108年度至110年度均無申報所得，名下無財產，至
    新光人壽保單非要保人；聲請人罹患思覺失調症、憂鬱症、
    胃食道逆流、十二指腸潰瘍等疾病，自陳自109年3月起至11
    0年11月皆無工作，110年12月至111年1月任職於芳味香食品
    企業有限公司，擔任臨時廚師，領有薪資各9,000元、13,50
    0元，其後遭解雇，目前無工作；自109年3月起迄今，每月
    接受配偶翁翠嬰及長子李俊杰資助各6,000元，未領取補助
    或給付等情，有108年至110年綜合所得稅各類所得資料清單
    及財產歸屬資料清單(調卷第15至17頁)、稅務電子閘門財產
    所得調件細表【111年度消債清字第96號卷（下稱本案卷）
    第19頁】、財產及收入狀況說明書（調卷第4頁）、債權人
    清冊（調卷第5至6頁）、戶籍謄本（本案卷第66頁）、勞工
    保險被保險人投保資料表（調卷第14頁）、個人商業保險查
    詢結果表（本案卷第63頁）、財團法人金融聯合徵信中心前
    置協商專用債權人清冊（調卷第8至10頁）、信用報告書（
    調卷第12頁）、租屋補助查詢表(本案卷第18頁)、社會補助
    查詢表（本案卷第20至21頁）、勞動部勞工保險局函（本案
    卷第30頁）、勞動部勞動力發展署高屏澎東分署函（本案卷
    第31頁）、健保投保單位紀錄表(調卷第25頁)、高雄市立小
    港醫院診斷證明書(調卷第26頁、本案卷第86頁)、安泰醫院
    診斷證明書(調卷第27頁、本案卷第85頁)、薪資給付證明(
    調卷第24頁)、芳味香食品企業有限公司回覆及薪資給付證
    明(本案卷第37至38頁)、新光人壽保險股份有限公司函(本
    案卷第32至34頁)、全民健康保險重大傷病核定審查通知書(
    本案卷第70、84頁)、資助證明書(本案卷第82至83頁)、民
    事補正狀（本案卷第39頁）在卷可參。則在計算聲請人每月
    償債能力時，認以其109年3月至111年2月間之平均每月收入
    (含工作收入、配偶及長子資助)12,938元【計算式：(9,000
    ＋13,500＋12,000×24）÷24＝12,938，本裁定元以下均採四捨
    五入計算】作為核算其現在償債能力之基礎，較屬妥適。
  ㈢關於聲請人必要生活費用部分，聲請人主張每月支出12,000
    元(無房屋租金)乙情（調卷第4頁）。按債務人必要生活費
    用，以最近1年衛生福利部或直轄市政府所公告當地區每人
    每月最低生活費1.2倍定之，消債條例第64條之2第1項定有
    明文。本院參酌衛福部社會司所公告111年度高雄市最低生
    活費為14,419元，1.2倍即17,303元。又聲請人稱與配偶、
    長子居住於母親所有房屋，無房屋費用支出，故於計算聲請
    人個人每月必要生活費時，應扣除房租支出所佔比例（約為
    24.36％）以13,088元為限【計算式：17,303×（1－24.36%）＝
    13,088】，聲請人主張未逾此金額，尚屬合理，應予採計。
  ㈣綜上所述，聲請人每月收入12,938元，扣除最低生活費支出1
    2,000元後，剩餘938元，而聲請人目前負債總額為7,496,25
    4元（參調卷第47至48、43至46、41、42、49至52、53至56
    ，本案卷第35至36頁，包含：台北富邦銀行、兆豐銀行、遠
    東銀行、台新銀行、萬榮行銷股份有限公司、長鑫資產管理
    股份有限公司、良京實業股份有限公司），以每月所餘逐年
    清償，至少須約666年(計算式：7,496,254÷938÷12≒666)始
    能清償完畢，應認其已不能清償債務。從而，聲請人向本院
    聲請清算，應予准許，並命司法事務官進行本件清算程序。
四、依消債條例第11條第1 項、第83條第1 項、第16條第1 項，
    裁定如主文。　
中　　華　　民　　國　　111 　年　　10　　月　　26　　日
              　　民事庭　　　法　官  陳美芳
以上正本係照原本作成。
本裁定不得抗告。　　　　　　　　　  　
中　　華　　民　　國　　111 　年　　10　　月　　26　　日
                              書記官  胡美儀